【裁判字號】    98,抗,75
【裁判日期】    980331
【裁判案由】    請求回復名譽
【裁判全文】
臺灣高等法院臺南分院民事裁定  98年度抗字第75號
抗  告  人  甲○○
相  對  人  臺南市總祿境廟即臺南市總祿境廟管理委員會
法定代理人  乙○○
上列抗告人因與相對人間請求回復名譽事件，對於中華民國98年
2 月26日臺灣臺南地方法院所為98年度訴字第90號裁定，提起抗
告，本院裁定如下：
    主  文
抗告駁回。
抗告訴訟費用新臺幣壹仟元由抗告人負擔。
    理  由
一、抗告人在原審起訴意旨略以：抗告人擔任相對人第一屆、第
    二屆監察委員期間，發現委員吳松川、藍啟元、乙○○等三
    人收取相對人之信徒樂捐款，未移交抗告人審核，經抗告人
    發現，依法向臺灣臺南地方法院檢察署提出告訴，為行使監
    察委員之職權，並非損害相對人管理委員會之名譽，亦無瀆
    職之情事。詎相對人在未提出證據之情事下，由相對人之信
    徒謝建忠，在相對人民國（下同）95年8月6日95年度第一次
    信徒大會，公然向大會信徒提議：「抗告人將相對人之委員
    侵占收入之公款，向相對人之信徒告知，有損害相對人管理
    委員會名譽。」云云，經不知情之信徒誤為真實，提案表決
    通過，除名抗告人信徒名義，已違背相對人管理委員會章程
    第11條規定，應為無效。為此訴請相對人應自95年8月6日回
    復抗告人信徒名義等語。相對人則以：抗告人提起本件訴訟
    前，已就同一事實向法院另案起訴，並經判決抗告人敗訴確
    定，抗告人不得再對相對人提起本件訴訟等語，資為抗辯。
二、按原告之起訴，其訴訟標的為確定判決之效力所及者，法院
    應以裁定駁回之，民事訴訟法第249 條第1項第7款定有明文
    。又按訴訟法上所謂一事不再理之原則，乃同一事件已有確
    定判決之終局判決者而言，所謂同一事件，即同一當事人就
    同一法律關係為同一請求，最高法院著有19年臺上字第 278
    號判例、及92年度臺上字第 555號判決意旨足參。本件抗告
    人訴請確認相對人95年8月6日95年度第一次信徒大會會議，
    關於作成除去抗告人信徒資格之決議無效，相對人應回復抗
    告人信徒名義等情，前經抗告人以同一當事人、同一原因事
    實、同一法律關係提起訴訟，經原審法院以95年度訴字1103
    號判決抗告人敗訴，抗告人不服該判決提起上訴，亦經本院
    以96年度上字第207 號判決駁回上訴確定，既經原審法院調
    閱各該卷宗核閱無訛，並有該判決資料存於原審卷可佐。則
    抗告人復以同一當事人、同一原因事實、及同一法律關係，
    提起本件回復名譽訴訟，請求相對人應自95年8月6日回復抗
    告人信徒名義，揆諸上揭說明，抗告人自應受前案確定判決
    之拘束，不得再行起訴。抗告人抗告意旨，雖以其於前案之
    訴，僅請求確認相對人95年8月6日95年度第一次信徒大會會
    議，關於作成除去抗告人信徒資格之決議無效，與本件訴訟
    請求權之基礎不同，並非同一事件，應無一事不再理之適用
    云云抗辯。然抗告人於前案已併為相對人應回復抗告人信徒
    名義訴之聲明請求，既有上揭確定判決足按，是抗告人就同
    一當事人、同一原因事實、同一法律關係之同一事件，再行
    提起本件訴訟，顯違背上揭規定，於法不合，不應准許。原
    審本於同上見解，裁定予以駁回，認事用法並無不合，抗告
    人抗告為無理由，應予駁回。
三、據上論結，本件抗告為無理由，應依民事訴訟法第495條之1
    第1項、第449條第1項、第95條、第78條，裁定如主文。
中    華    民    國    98    年    3    月    31     日
                  民事第四庭  審判長法  官  王惠一
                                    法  官  蘇重信
                                    法  官  林永茂
上為正本係照原本作成。
如不服本裁定，僅得於收受本裁定正本送達後10日內以適用法規
顯有錯誤為理由，向本院提出再抗告狀（須附繕本）依法應繳納
抗告費新台幣1千元，並委任律師為訴訟代理人始可再抗告。
中    華    民    國    98    年    3    月    31     日
                                    書記官  謝素嬿
【附記】
民事訴訟法第495條之1第2項準用同法第466條之1第1、2項規定
：
(1)對於第二審判決上訴，上訴人應委任律師為訴訟代理人。但上
  訴人或其法定代理人具有律師資格者，不在此限。
(2)上訴人之配偶、三親等內之血親、二親等內之姻親，或上訴人
  為法人、中央或地方機關時，其所屬專任人員具有律師資格並
  經法院認為適當者，亦得為第三審訴訟代理人。
民事訴訟法第466條之2：
  上訴人無資力委任訴訟代理人者，得依訴訟救助之規定，聲請第
  三審法院為之選任律師為其訴訟代理人。


司法院資訊處製作；財團法人民間司法改革基金會備份。
